【裁判字號】    98,審訴,2307
【裁判日期】    980721
【裁判案由】    毒品危害防制條例
【裁判全文】
臺灣高雄地方法院刑事判決            98年度審訴字第2307號
公  訴  人  臺灣高雄地方法院檢察署檢察官
被      告  乙○○
指定辯護人  本院公設辯護人黃秋葉
上列被告因毒品危害防制條例案件，經檢察官提起公訴（98年度
毒偵字第2521號），本院合議庭裁定由受命法官獨任依協商程序
審理，判決如下：
    主  文
乙○○施用第一級毒品，累犯，處有期徒刑拾月。
    事實及理由
一、本件犯罪事實及證據，除證據部分補充「被告乙○○於本院
    審理中之自白」外，餘均引用檢察官起訴書所載，如附件。
二、本件被告業已認罪，並經辯護人協助下與檢察官於審判外達
    成協商之合意，渠等合意內容為：被告願受科刑範圍如主文
    所載。經核被告所為，係犯毒品危害防制條例第10條第1 項
    之施用第一級毒品罪，及同條第2 項之施用第二級毒品罪。
    其以一施用行為觸犯上開2 罪名，為想像競合犯，應依刑法
    第55條規定，從一重以施用第一級毒品罪處斷。又被告有起
    訴書所載之前科紀錄乙情，有臺灣高等法院被告前案紀錄表
    在卷可稽，其受有期徒刑執行完畢，5 年內故意再犯本件最
    重本刑為有期徒刑以上之罪，為累犯，應依刑法第47條第1
    項規定加重其刑。此外，上開協商合意內容，並無刑事訴訟
    法第45 5條之4 第1 項所列不得認罪協商之情形，本件既經
    檢察官聲請改依協商程序而為判決，本院爰不經言詞辯論，
    於協商合意範圍內為協商判決。
三、應適用之法條：刑事訴訟法第455 條之4 第2 項、第455 條
    之8 、第454 條第2 項，毒品危害防制條例第10條第1 項、
    第2 項，刑法第11條前段、第55條、第47條第1 項。
四、本判決除有刑事訴訟法第455 條之4 第1 項第1 款、第2 款
    、第4 款、第6 款、第7 款所定情形之一，或違反同條第2
    項規定者外，不得上訴。
本案經檢察官陳麗琇到庭執行職務。
中    華    民    國    98    年    7     月    21    日
                  刑事第十庭    法  官  陳君杰
以上正本證明與原本無異。
如不服本判決應於收受判決後10日內向本院提出上訴書狀，並應
敘述具體理由。其未敘述上訴理由者，應於上訴期間屆滿後20日
內向本院補提理由書(均須按他造當事人之人數附繕本)「切勿逕
送上級法院」。
中    華    民    國    98    年    7     月    21    日
                                書記官  李承悌
附錄本判決論罪科刑法條全文：
毒品危害防制條例第10條
施用第一級毒品者，處6 月以上5 年以下有期徒刑。
施用第二級毒品者，處3年以下有期徒刑。
附件：
臺灣高雄地方法院檢察署檢察官起訴書
                                    98年度毒偵字第2521號
    被      告  乙○○  男  41歲（民國○○年○月○日生）
                        住高雄市三民區○○○路100號15樓
                        之13
                        國民身分證統一編號：Ｚ000000000號
上列被告因毒品危害防制條例案件，業經偵查終結，認應提起公
訴，茲將犯罪事實及證據並所犯法條分敘如下：
        犯 罪 事 實
一、乙○○前於民國89年間因施用毒品案件，經臺灣高雄地方法
    院以89年度毒聲字第6176號裁定送觀察、勒戒後，認無繼續
    施用毒品之傾向，而於89年9月30日執行完畢釋放，由本署
    檢察官以89年度偵字第13950號為不起訴處分確定；復於93
    年間，因再犯施用毒品案件，經臺灣高雄地方法院以93年度
    訴字第3466號判處有期徒刑7月、3月，應執行有期徒刑9月
    ，並經臺灣高等法院高雄分院以94年度上訴字第305號判決
    上訴駁回而確定，再經臺灣高等法院高雄分院以96年度聲減
    字第425號裁定減刑後，應執行有期徒刑4月15日，於96年7
    月16日執行完畢。詎其猶未戒除毒癮，明知海洛因、甲基安
    非他命業經公告列為毒品危害防制條例第2條第2項第1款、
    第2款所定之第一級毒品、第二級毒品，不得非法持有、施
    用，竟於上開觀察、勒戒執行完畢釋放後5年內已再犯前揭
    施用毒品案件，並經判處徒刑且執行完畢，仍基於施用第一
    級毒品海洛因及第二級毒品甲基安非他命之犯意，於98年4
    月1日某時，在其位於高雄市三民區○○○路100號15樓之13
    住處房間內，以將海洛因、甲基安非他命混合摻水後，置入
    針筒注射左手臂靜脈血管之方式，同時施用第一級毒品海洛
    因及第二級毒品甲基安非他命1次。嗣其於98年4月3日上午
    10時20分許，在高雄市○○區○○路及武慶路口，因形跡可
    疑而遭警盤查，為警發現其有施用毒品前科，經徵得其同意
    後採集其尿液送驗，檢驗結果呈嗎啡及甲基安非他命陽性反
    應，而查悉上情。
二、案經高雄市政府警察局苓雅分局報告偵辦。
        證 據 並 所 犯 法 條
一、證據及待證事實：
   ┌──┬───────────┬─────────────┐
   │編號│  證  據  名  稱      │   待   證   事   實      │
   ├──┼───────────┼─────────────┤
   │１  │被告乙○○於警詢及本署│前揭被告施用第一級毒品海洛│
   │    │偵查中之自白          │因及第二級毒品甲基安非他命│
   │    │                      │之事實。                  │
   ├──┼───────────┼─────────────┤
   │２  │卷附高雄市立凱旋醫院98│被告之尿液經以氣相層析質譜│
   │    │年4月13日出具之濫用藥 │法檢驗結果呈可待因、嗎啡（│
   │    │物尿液檢驗報告(檢體編 │海洛因於人體內之代謝物）及│
   │    │號：F-98158)、高雄市政│安非他命、甲基安非他命陽性│
   │    │府警察局苓雅分局毒品案│反應，足認被告所為於上揭時│
   │    │嫌疑人尿液代碼與姓名對│間施用第一級毒品海洛因及第│
   │    │照表各1紙             │二級毒品甲基安非他命之自白│
   │    │                      │與事實相符。              │
   └──┴───────────┴─────────────┘
二、查被告乙○○有如犯罪事實所載之施用毒品前科，其於前開
    觀察、勒戒執行完畢釋放後5年內，曾再犯施用毒品案件，
    經法院判刑確定，有本署刑案資料查註紀錄表、全國施用毒
    品案件紀錄表、受觀察勒戒人毒品及前科紀錄簡列表各1份
    在卷可憑，顯見先前被告接受觀察、勒戒未能收戒斷毒癮之
    效，且再犯率甚高，若再予實施觀察、勒戒或強制戒治程序
    ，已無法收其實效，參諸毒品危害防制條例第20條、第23條
    之立法理由及最高法院95年度第7次刑事庭會議決議，本件
    施用毒品之罪雖係在觀察、勒戒執行完畢釋放5年後所犯，
    仍應予以追訴。是核被告所為，係犯毒品危害防制條例第10
    條第1項之施用第一級毒品罪嫌及同條第2項之施用第二級毒
    品罪嫌。被告以一施用行為，同時施用第一級毒品及第二級
    毒品，為想像競合犯，請依刑法第55條規定，從一重之施用
    第一級毒品罪處斷。又被告曾受有期徒刑之執行完畢（詳如
    犯罪事實所載，有本署刑案資料查註紀錄表可稽）後，5年
    內故意再犯本件有期徒刑以上之罪，為累犯，請依刑法第47
    條第1項之規定加重其刑。
三、依毒品危害防制條例第23條第2項、刑事訴訟法第251條第1
    項提起公訴。
     此    致
臺灣高雄地方法院
中    華    民    國    98    年    5     月    27    日
                              檢  察  官  甲  ○  ○
上正本證明與原本無異
中    華    民    國    98    年    6     月    4     日
                              書  記  官  陳  雅  文
附錄本案所犯法條全文
毒品危害防制條例第10條
施用第一級毒品者，處 6 月以上 5 年以下有期徒刑。
施用第二級毒品者，處 3 年以下有期徒刑。


司法院資訊處製作；財團法人民間司法改革基金會備份。
